臺灣臺北地方法院小額民事判決
110年度北小字第2831號
原      告  龍美安  
被      告  坤元工程有限公司

法定代理人  李朝陽  
上列當事人間給付扣押薪資款事件，本院於民國110年10月4日言
詞辯論終結，判決如下：
    主      文
被告應給付原告新臺幣壹萬參仟壹佰陸拾參元，及自民國一一○
年八月十日起至清償日止，按年息百分之五計算之利息。
訴訟費用新臺幣壹仟元由被告負擔。
本判決得假執行。
    事實及理由
一、按訴狀送達後，原告不得將原訴變更或追加他訴，但請求之
    基礎事實同一、擴張或縮減應受判決事項之聲明者，不在此
    限，民事訴訟法第255條第1項第2款、第3款定有明文。原告
    起訴時原聲明第1項：被告應給付原告新臺幣（下同）11,21
    8元，及自民國108年11月29日起至清償日止，按年息5%計算
    之利息、程序費用1,000元、執行費用98元；嗣變更為：被
    告應給付原告13,163元，及自起訴狀繕本送達翌日起至清償
    日止，按年息5%計算之利息（見本院卷第115頁），核與上
    開規定相符，應予准許。
二、原告主張：伊前執對李朝陽之執行名義即臺灣新北地方法院
    板橋簡易庭108年度板小字第5354號確定判決，向本院聲請
    執行李朝陽對被告之薪資債權，經本院核發扣押命令、移轉
    命令，移轉命令係將扣押債務人李朝陽每月薪資債權全額三
    分之一，於「11,218元，及自108年11月29日起至清償日止
    ，按年息5%計算之利息、執行費98元、程序費用1,000元」
    債權範圍內移轉於債權人即原告，被告迄未交付薪資扣押款
    ，為此依強制執行法、民法第184條第1項、第2項請求被告
    給付扣押款或賠償損害。並聲明：㈠如上開變更後聲明所述
    。㈡願供擔保請准宣告假執行。
三、被告則以：伊不服上開簡易判決，是原告未給付伊工程款，
    縱使費用發生也是工程結算時清算，原告半年後起訴請求，
    並非有據等語置辯。並聲明：原告之訴駁回。　　
四、本院之判斷：
  ㈠按就債務人對於第三人之金錢債權為執行時，執行法院應發
    扣押命令禁止債務人收取或為其他處分，並禁止第三人向債
    務人清償（扣押命令）；前項情形，執行法院得詢問債權人
    意見，以命令許債權人收取（收取命令），或將該債權移轉
    於債權人（移轉命令）。如認為適當時，得命第三人向執行
    法院支付轉給債權人；對於薪資或其他繼續性給付之債權所
    為強制執行，於債權人之債權額及強制執行費用額之範圍內
    ，其效力及於扣押後應受及增加之給付；前項債務人於扣押
    後應受及增加之給付，執行法院得以命令移轉於債權人，強
    制執行法第115條第1項、第2項、第115條之1第1項、第2項
    前段定有明文。且按執行法院所發之收取命令與移轉命令不
    同。前者債權人僅取得以自己名義向第三人收取金錢債權之
    收取權，債務人僅喪失其收取權，而未喪失其債權。後者債
    務人對於第三人之金錢債權已移轉於債權人，債務人即喪失
    其債權（最高法院63年臺上字第1966號判決意旨參照）。是
    若執行法院已向第三人發移轉命令時，債務人對第三人之債
    權已移轉於債權人，債權人即得依該已發生效力之移轉命令
    ，於第三人不依該移轉命令對債權人給付時，直接起訴請求
    第三人給付。
  ㈡經查：
  1.原告取得對債務人李朝陽執行名義之債權內容：「11,218元
    ，及自民國108年11月29日起至清償日止，按年息5%計算之
    利息；訴訟費用1,000元由李朝陽負擔。」（見本院卷第53
    頁）。
　2.本院109年7月7日北院忠109司執樂字第69327號扣押命令記
    載之扣押金額：「債務人每月得支領之各項薪資債權（包括
    薪俸、獎金、津貼、研究費…等在內）扣押三分之一。所謂
    獎金包括工作獎金、年終獎金、績效獎金、考績獎金、紅利
    等。如扣押薪資之三分之一後，所剩餘額低於20,406元，僅
    就超過20,406元部分予以扣押；債務人每月薪資若不足20,4
    06元，則毋庸扣押」。
　3.被告收受扣押命令時間：109年7月8日。　
　4.本院先後於109年7月29日、109年12月14日核發移轉命令，1
    09年7月29日北院忠109司執樂字第69327號移轉命令主旨：
    「李朝陽對第三人坤元工程有限公司之每月薪資債權全額三
    分之一（超過20,406元）部分，應依本命令自即日起，在11
    ,218元，及自108年11月29日起至清償日止，按年息5%計算
    之利息，及執行費98元債權範圍內移轉於債權人」；第2次
    核發移轉命令就移轉債權範圍增列程序費用1,000元（見本
    院卷第13頁）。
  5.移轉命令送達被告時間：109年8月14日（於109年8月4日寄
    存送達被告，自109年8月14日發生送達效力）、109年12月1
    6日。被告未於法定不變期間10日內聲明異議，可認原告自1
    09年8月起取得李朝陽對被告得請求之薪資債權三分之一，
    則被告負有於原告對李朝陽之執行債權範圍內，給付原告前
    開薪資債權之義務。
　6.執行債權範圍：債權本金11,218元＋108年11月29日起至110
    年8月9日之遲延利息951元（計算式如附表所示，元以下四
    捨五入）＋108年度板小字第5354號訴訟費用即程序費用1,00
    0元＋執行費98元，以上共計13,267元（關於查詢費用100元
    未見於核發移轉命令內容，不得列入），原告變更後聲明僅
    請求13,163元，及自起訴狀繕本送達翌日即108年8月10日起
    至清償日止，按年息5%計算之利息，應屬有據。另債務人對
    於第三人之債權，係維持債務人及其共同生活之親屬生活所
    必需者，不得為強制執行，強制執行法第122條第2項定有明
    文。該條文旨在保障債務人及其共同生活親屬之基本生活。
    而是否係維持債務人及其共同生活之親屬生活所必需，應由
    「執行法院」就具體情形斟酌之，且僅得由「執行債務人」
    對執行法院之執行命令聲明異議以為救濟，倘未經聲明異議
    而遭執行法院撤銷前，該執行命令仍屬有效。至第三人僅需
    依執行法院之執行命令扣押一定比例之薪資債權，進而依移
    轉命令交付執行債權人，倘其依法院之執行命令履行時，即
    發生清償之效力。查執行債務人李朝陽未曾向執行法院就前
    開執行命令將使其無法維持自身及共同生活親屬生活所必需
    ，而對前開執行命令聲明異議救濟，此經調閱本院109年度
    司執字第69327號執行卷宗查明屬實，依上說明，被告仍應
    依有效之移轉命令，將扣押之薪資如數給付原告，併予說明
    。
五、綜上，原告依強制執行法規定，請求被告給付13,163元，及
    自110年8月10日起至清償日止，按年息5%計算之利息，為有
    理由，應予准許。本件既依強制執行法規定為原告勝訴判決
    ，原告另依民法第184條第1項、第2項請求擇一為有利判決
    ，即不再論究。
六、本件係適用小額訴訟程序所為被告敗訴之判決，依職權宣告
    假執行。原告假執行之聲請不另准駁。
七、本件事證已臻明確，兩造其餘攻擊防禦方法及證據，核與判
    決結果不生影響，爰不逐一論列。
八、訴訟費用負擔之依據：民事訴訟法第78條。依職權確定訴訟
    費用額為1,000元（第一審裁判費）由被告負擔。　　　　
中　　華　　民　　國　　110 　年　　11　　月　　5 　　日
 　　　　　　　　　臺北簡易庭  法  官　張瓊華
上列正本係照原本作成。
如不服本判決，須以違背法令為理由，應於判決送達後20日內向
本庭（臺北市○○○路0段000巷0號）提出上訴狀（須附繕本）。如
委任律師提起上訴者，應一併繳納上訴審裁判費。
中　　華　　民　　國　　110 　年　　11　　月　　5 　　日
                              書記官  賴敏慧  　　
附錄：
一、民事訴訟法第436條之24第2項：
    對於小額程序之第一審裁判上訴或抗告，非以其違背法令為
    理由，不得為之。
二、民事訴訟法第436條之25：
    上訴狀內應記載上訴理由，表明下列各款事項：
  ㈠原判決所違背之法令及其具體內容。
  ㈡依訴訟資料可認為原判決有違背法令之具體事實。